臺灣高等法院刑事裁定
111年度聲字第2914號
聲  請  人
即  自訴人  謝鎰丞


自訴代理人  張靜律師
上列聲請人因被告之誣告案件（本院111年度抗字第62號），聲
請交付法庭錄音光碟，本院裁定如下：
    主  文
聲請人於繳納相關費用後，准予轉拷交付臺灣臺北地方法院110
年度自字第37號案件於民國110年11月2日之法庭錄音光碟，並禁
止聲請人再行轉拷利用，且不得就該內容散布、公開播送、為非
正當目的之使用。
    理  由
一、聲請意旨略以：為確定聲請人即自訴人於110年11月2日法院
    訊問時所述內容，並就當日筆錄所載內容不足及未盡記載之
    處聲明補足，併陳述本案意見，爰聲請交付原審法院110年1
    1月2日調查程序之法庭錄音光碟等語。
二、按當事人及依法得聲請閱覽卷宗之人，因主張或維護其法律
    上利益，得於開庭翌日起至裁判確定後6個月內，繳納費用
    聲請法院許可交付法庭錄音或錄影內容；當事人及依法得聲
    請閱覽卷宗之人，因主張或維護其法律上利益，聲請交付法
    庭錄音或錄影內容時，應敘明理由，由法院為許可與否之裁
    定。法院受理前項聲請，如認符合聲請人要件，並在聲請期
    間內提出，且就所主張或維護法律上之利益已敘明者，除法
    令另有排除規定外，應予許可；交付法庭錄音、錄影內容之
    聲請案（事）件，應由錄音、錄影之法院裁定之。但錄音、
    錄影之法院與錄音、錄影內容所屬案（事）件卷證所在之法
    院不同者，該卷證所在之法院，認有必要者，亦得裁定之。
    法院組織法第90條之1第1項、法庭錄音錄影及其利用保存辦
    法第8條第1項、第2項、法院辦理聲請交付法庭錄音錄影內
    容應行注意事項第3點分別定有明文。　　
三、自訴人謝鎰丞以被告李進勇涉犯刑法第169條第1項誣告罪嫌
    提起自訴，經臺灣臺北地方法院以110年度自字第37號裁定
    駁回自訴，自訴人提起抗告，現由本院以111年度抗字第62
    號案受理中。聲請人為本案自訴人，聲請轉拷交付臺灣臺北
    地方法院110年度自字第37號案件於110年11月2日之法庭錄
    音光碟，已敘明為維護其法律上利益之理由，而其聲請並無
    依法令規定得不予許可或限制聲請閱覽、抄錄或攝影卷內文
    書之情形，核其所請，為有理由。爰裁定聲請人於繳納相關
    費用後，准予轉拷交付上開法庭錄音光碟，並依法院組織法
    第90條之4第1項、法院辦理聲請交付法庭錄音錄影內容應行
    注意事項第6點規定，禁止聲請人再行轉拷利用，且就取得
    之錄音內容，不得散布、公開播送，或為非正當目的使用。
據上論斷，應依刑事訴訟法第220條，裁定如主文。
中　　華　　民　　國　　111 　年　　9 　　月　　5 　　日
                  刑事第六庭  審判長法　官  劉方慈
                                    法　官  蕭世昌
                                    法　官  許曉微
以上正本證明與原本無異。
如不服本裁定，應於收受送達後五日內向本院提出抗告狀。
                                    書記官  徐仁豐
中　　華　　民　　國　　111 　年　　9 　　月　　5 　　日